# 请教陈版：关于城市基础设施配套费及对应契税的会计处理

提问人：wx_64ad50e20e36 时间：2023-07-11 21:00:05
请教下：
我司为工业企业，在按照《国有建设用地使用权出让合同》缴纳相应的土地出让金及契税后。
当地政府又征收了城市基础设施配套费及对应契税，这部分的金额如何在账面核算，是计入在建工程还是无形资产了？

回答人：chenyiwei
如果这是针对土地使用权征收的，在整个土地使用期限内只征收一次，则可以并入土地使用权成本，在在土地使用权年限内摊销；如果是针对将在土地上建设的工程项目征收的，日后如果在该地块上建设其他项目需征收一次，则属于与在建工程相关，应计入在建工程成本。
参考：《中审众环研究 2020 》之“问题1-1-20（相关支出在土地使用权和房屋建筑物成本之间的归属划分，以及陆续发生时的归集方法）”。